【裁判字號】    97,上易,1222
【裁判日期】    970821
【裁判案由】    賭博
【裁判全文】
臺灣高等法院臺中分院刑事判決        97年度上易字第1222號
上  訴  人  臺灣彰化地方法院檢察署檢察官
被      告  乙○○
上列上訴人因被告賭博等案件，不服臺灣彰化地方法院97年度易
字第793號，中華民國97年5月29日第一審判決（聲請簡易判決處
刑案號：臺灣彰化地方法院檢察署97年度偵字第2523號），提起
上訴，本院判決如下：
    主      文
上訴駁回。
    事實及理由
一、本案經本院審理結果，認第一審判決認事用法及量刑均無不
    當，應予維持，並引用第一審判決書記載之事實、證據及理
    由（如附件）。
二、檢察官上訴意旨略以：賭博性電動機具，本係經由IC板程式
    設計，為店主利益預留一定之得勝機率，店主擺設賭博性電
    動機具與不特定人賭博，雖互有輸贏，但電動機具內之IC板
    設計，其長久機率累積之結果，該電動機具必然贏錢，店主
    定有利可圖，此與一般單純對賭具有射倖性不同，店主擺設
    該等賭博性電動機具，當本於此營利之意圖甚明，是被告乙
    ○○應共同涉犯刑法第二百六十八條之罪，原審法院就此部
    分為不另為無罪之諭知，認事用法尚有違誤，又證人賴錦松
    業於原審證述：其另有於九十六年九月間，共計五次，向莫
    春達以相同方式兌換現金為賭博行為等情，核與證人莫春達
    於原審結證相符，佐以被告亦坦承賭博行為，此部份未經起
    訴，然應為起訴效力所及，原審事實欄未認定此部分犯罪事
    實，容認未足云云。然查：(一)被告如何不成立刑法第二百六
    十八條之圖利賭博罪，原審法院已於判決理由中敘述明確，
    且雖電子遊戲機可經由IC板程式設計，使經營者得勝之或然
    率較高，然仍具賭博射倖性之特質，經營者於當下與賭客對
    賭時仍有輸錢之可能，並非必定有利可圖，況證人即蒐證員
    警陳春旭於偵訊時亦證述，伊有贏得分數，先換積分卡，再
    找人換現金等語，顯然賭客並非必定係輸家，檢察官執此認
    被告應構成刑法第二百六十八條之罪，尚有不符；(二)被告於
    九十六年九月間之五次賭博犯行，雖未據公訴人於起訴書犯
    罪事實文載明，惟公訴檢察官於原審審理時已陳明起訴被告
    開始犯罪時間係九十六年九月，故被告上開犯行已在起訴範
    圍內，並已經原審法院審理在案，檢察官仍執上詞指摘原審
    判決不當，其上訴均無理由，應予駁回。
三、被告乙○○經合法傳喚，無正當理由不到庭，爰不待其陳述
    逕行判決。
據上論結，應依刑事訴訟法第三百七十一條、第三百六十八條，
判決如主文。
本案經檢察官甲○○到庭執行職務。
中    華    民    國    97    年    8     月    21    日
            刑事第一庭  審判長法  官  陳  紀  綱
                              法  官  張  智  雄
                              法  官  姚  勳  昌
上列正本證明與原本無異。
不得上訴。
                              書記官  吳  宗  玲
中    華    民    國    97    年    8     月    21    日


司法院資訊處製作；財團法人民間司法改革基金會備份。
